【裁判字號】    98,審訴,238
【裁判日期】    980508
【裁判案由】    違反毒品危害防制條例
【裁判全文】
臺灣新竹地方法院刑事宣示判決筆錄    98年度審訴字第238號
公  訴  人  臺灣新竹地方法院檢察署檢察官
被      告  廖相
選任辯護人  徐國楨律師
上列被告因違反毒品危害防制條例案件，檢察官提起公訴（98年
度毒偵字第122 號）後，聲請改依協商程序而為判決，本院於中
華民國98年5 月8 日下午4 時，在本院刑事第九法庭宣示判決，
出席職員如下：
                審判長法  官  劉兆菊
法官起立朗讀判決主文、犯罪事實要旨、處罰條文，及告以上訴
限制、期間並提出上訴狀之法院，且諭知記載其內容：
一、主  文：
    廖相施用第一級毒品，累犯，處有期徒刑玖月；扣案之海
    洛因壹包（驗餘淨重零點零貳玖陸公克），沒收銷燬之；扣
    案之注射針筒壹支，沒收之。又施用第二級毒品，累犯，處
    有期徒刑伍月。應執行有期徒刑壹年貳月；扣案之海洛因壹
    包（驗餘淨重零點零貳玖陸公克），沒收銷燬之；扣案之注
    射針筒壹支沒收之。
二、犯罪事實要旨：
（一）廖相於民國88年間，因施用毒品案件，經本院於88年3
      月25日以88年度毒聲字第549 號裁定送觀察、勒戒後，認
      無繼續施用毒品之傾向，於88年5 月26日執行完畢而釋放
      出所，並經臺灣新竹地方法院檢察署檢察官於88年5 月27
      日以88年度偵緝字第185 號為不起訴處分確定。於90年間
      ，又因施用毒品案件，經本院於90年4 月11日以90年度毒
      聲字第658 號裁定送觀察、勒戒後，認有繼續施用毒品之
      傾向，再經本院於90年7 月5 日以90年度毒聲字第1111號
      裁定令入戒治處所施以強制戒治，刑案部分經本院於90年
      7 月13日，以90年度竹北簡字第154 號刑事簡易判決判處
      有期徒刑6 月，嗣於90年8 月5 日確定，並於91年8 月6
      日易科罰金執行完畢。嗣其經施以強制戒治後，因執行滿
      3 月後，經戒治處所評定其戒治成效為合格，而認無繼續
      戒治之必要，乃由本院以90年度毒聲字第1711號裁定停止
      戒治，所餘戒治期間付保護管束，嗣於91年6 月22日保護
      管束期滿未經撤銷視為執行完畢。於95年間，因施用第一
      級毒品及持有第二級毒品案件，經本院於95年10月5 日以
      95 年 度訴字第521 號分別判處有期徒刑8 月、6 月，嗣
      經減刑並定應執行刑有期徒刑6 月確定，甫於96年10月8
      日易科罰金執行完畢。
（二）詎廖相仍不知悔改，復基於施用第一級毒品海洛因之犯
      意，於98年1 月15日下午3 時許，在新竹縣竹北市○○里
      ○○○街137 號2 樓房間內，以將第一級毒品海洛因摻水
      後置於注射針筒注射入體內之方式，非法施用第一級毒品
      海洛因1 次；另基於施用第二級毒品甲基安非他命之犯意
      ，同於上開時間、地點，以將第二級毒品甲基安非他命置
      放於玻璃球吸食器內，以打火機燒烤後吸取其煙之方式，
      非法施用第二級毒品甲基安非他命1 次。嗣於98年1 月16
      日上午9 時50分，經內政部警政署刑事警察局與臺中縣警
      察局員警，持本院核發之搜索票，前往上開處所執行搜索
      ，扣得第一級毒品海洛因1 包 (毛重0.68公克)， 及廖
      相所有供施用第一級毒品海洛因所用之注射針筒1 支，另
      起出空氣手槍1 支、瓦斯鋼瓶3 支、鋼珠1 包 (廖相所
      涉違反槍砲彈藥刀械管制條例案件，另經臺灣新竹地方法
      院檢察署檢察官以98年度偵字第641 號偵辦中)， 並採集
      其尿液送檢驗結果，呈嗎啡、可待因及安非他命、甲基安
      非他命陽性反應，始悉上情。
（三）案經臺中縣警察局移送臺灣新竹地方法院檢察署檢察官偵
      查起訴後，經檢察官聲請認罪協商判決，由本院合議庭裁
      定由受命法官獨任改依協商程序而為判決。
三、處罰條文：
    毒品危害防制條例第10條第1項、第2項、第18條第1 項前段
    ，刑法第11條、第47條第1項、第51條第5款、第38條第1 項
    第2款。
四、沒收銷燬及沒收之諭知：扣案之第一級毒品海洛因1 包（經
    鑑定後，含第一級毒品海洛因成分，送驗淨重0.0352公克、
    驗餘淨重0.0296公克），有行政院衛生署草屯療養院98年2
    月2 日草療鑑字第0980100133號鑑定書1 份在卷可參（見本
    院卷第19頁），屬違禁物，應依毒品危害防制條例第18條第
    1 項前段規定諭知沒收銷燬；至驗罄部分，已失其違禁物之
    性質，爰不另為沒收銷燬之諭知，附此敘明。另扣案之注射
    針筒1 支係被告廖相所有供施用第一級毒品海洛因所用之
    物，業經被告廖相供承無訛（見本院卷第15頁），爰依刑
    法第38條第1 項第2 款諭知沒收。至為警所起出空氣手槍1
    支、瓦斯鋼瓶3 支、鋼珠1 包等物，與本案無涉，且為他案
    之重要證物，爰不另為沒收之諭知，併此敘明。
五、協商判決除有刑事訴訟法第455條之4第1項第1款於本訊問程
    序終結前，被告撤銷協商合意或檢察官撤回協商聲請者；第
    2款被告協商之意思非出於自由意志者；第4款被告所犯之罪
    非第455條之2第1項所定得以協商判決者；第6款被告有其他
    較重之裁判上一罪之犯罪事實者；第7 款法院認應諭知免刑
    或免訴、不受理者情形之一，及違反同條第2 項「法院應於
    協商合意範圍內為判決；法院為協商判決所科之刑，以宣告
    緩刑或2 年以下有期徒刑、拘役或罰金為限」之規定者外，
    檢察官與被告均不得上訴。
六、如有前項得上訴之情形，得自收受宣示判決筆錄送達之日起
    10日內，向本院提出上訴書狀，上訴於第二審法院。
本案經檢察官王唯怡到庭執行職務。
中    華    民    國    98    年    5     月    8     日
                   刑事第九庭     書  記  官  林兆嘉
                                  審判長法官  劉兆菊
以上筆錄正本係照原本作成。
中    華    民    國    98    年    5     月    8     日
                                  書  記  官  林兆嘉
附錄本案論罪科刑法條全文：
毒品危害防制條例第10條
施用第一級毒品者，處6月以上5年以下有期徒刑。
施用第二級毒品者，處3年以下有期徒刑。


司法院資訊處製作；財團法人民間司法改革基金會備份。
